【裁判字號】    88,易,1459
【裁判日期】    890713
【裁判案由】    傷害
【裁判全文】
臺灣屏東地方法院刑事判決                        八十八年度易字第一四五九號
    公  訴  人  臺灣屏東地方法院檢察署檢察官
    被      告  丙○○
右列被告因傷害案件，經檢察官提起公訴（八十八年度偵字第六四五三號），本院判
決如左：
     主  文
丙○○無罪。
     理  由
一、公訴意旨略以：丙○○於民國八十八年四月一日二十二時二十分許，在屏東縣南
    州鄉○○村○○路十六號，因與乙○○為承攬喪家法事而口角，竟出手奪取乙○○身上之大哥大無線電話機，敲打乙○○頭部，致使乙○○因之受有腦震盪及右
    手肘擦傷之傷害。因認被告涉有刑法第二百七十七條第一項之傷害罪嫌。
二、本件公訴人認被告涉有右揭犯罪，無非係以告訴人乙○○之指訴、證人甲○○、
    丁○○○之證詞及卷附診斷書一紙為其主要論據。訊據被告丙○○則堅決否認其
    有傷害之犯行，辯稱：伊與告訴人僅有發生口角，並未動手，且當時並無看到告
    訴人手持行動電話，自不可能搶下行動電話敲打告訴人頭部等語。
三、按犯罪事實應依證據認定之，無證據不得推定其犯罪事實。又不能證明被告犯罪
    者，應諭知無罪之判決，刑事訴訟法第一百五十四條、第三百零一條第一項分別
    定有明文。次按事實之認定，應憑證據，如未能發現相當證據，或證據不足以證
    明，自不能以推測或擬制之方法，為裁判基礎。另認定犯罪事實所憑之證據，雖
    不以直接證據為限，間接證據亦包括在內；然而無論直接或間接證據，其為訴訟
    上之證明，須於通常一般之人不致有所懷疑，而得確信其為真實之程度者，始得
    據為有罪之認定，倘其證明尚未達到此一程度，而有合理之懷疑存在時，即無從
    為有罪之認定，最高法院分別著有四十年台上字第八六號、七十六年台上字第四
    九八六號判例可資參照。
四、經查：
    (一)證人甲○○及丁○○○固均於本院調查時證稱：曾親眼目睹被告搶下告訴人之
      大哥大敲擊告訴人之頭部云云，然此與證人即被告之母林洪茶、案發時在現場
      之育幼院義工彭素娥及道士陳寶明結證稱：當時並未看到告訴人手持大哥大，
      亦未看到被告拿大哥大打丙○○等語全然不同，已有可疑。經查證人甲○○乃
      係告訴人之女；證人丁○○○則係告訴人之媳婦，與告訴人均有親屬關係，其
      證詞非無偏頗之虞，反觀證人彭素娥及陳寶明與兩造則無此等利害關係，並經
      其等具結在卷，故應以後者所言較值採信。
    (二)又證人甲○○另證稱：被告以大哥大敲擊告訴人頭部時，該大哥大隨即掉落地
      面云云部分，與證人丁○○○證稱：被告以大哥大敲擊告訴人頭部後，又將該
      大哥大丟於地面等情並不相一致，此亦二人證詞尚有可疑之處。
    (三)至告訴人於本院調查時自陳其遭毆打後即昏迷不省人事，待醒來時己在醫院一
      節。雖據證人甲○○及丁○○○證稱：告訴人遭敲擊後即昏倒於現場，因傷勢
      嚴重，故伊等先將告訴人送往醫院後，始前往南州分駐所報警云云在卷（本院
      八十九年五月十一日訊問筆錄參照）。然核與證人即受理上開報案之南州分駐
      所員警戊○○及己○○，證稱案發當天確係由告訴人及其女兒、媳婦三人同來
      報案，且告訴人並未昏倒等語（本院八十九年五月三日訊問筆錄參照）全然不
      合。本院對此實不能無疑。經查證人戊○○及己○○與被告及告訴人兩造均無
      利害關係，並經其具結在卷，且於本院再次確認時，亦均肯定當時確有上開三
      人前往分駐所報案，故應以其所為供述較堪採信，而認告訴人之供述及證人甲○○、丁○○○之證詞與事實並不相符。
    (四)又自卷附診斷證明書可知，告訴人並未受有頭部外傷。核與告訴人於本院調查
      時自陳其頭部並未有破皮及紅腫等語（本院八十九年四月十九日訊問筆錄參照
      ）相符。惟經本院當庭勘驗告訴人所稱被告用以傷害告訴人之大哥大後發現，
      該大哥大乃係俗稱「黑金剛」之行動電話，其外殼堅硬，型體較目前一般人所
      使用之手機尚大約三倍，其下緣並有凸出物，衡情若以此敲擊人之頭部，應會
      造成相當之外傷及紅腫，告訴人自陳遭被告以該大哥大敲擊頭部且昏迷然卻竟
      未造成任何外傷，此實與一般人之生活經驗有違。故告訴人稱其所受傷害係由
      被告持前開大哥大毆擊頭部所造成云云，亦顯有可疑。
    (五)至於前開證明書固載明告訴人受有「腦震盪」及「右手肘擦傷」等傷害，惟並
      未載明受傷之原因，本院尚無從僅憑該證明書，即遽行認定告訴人所受上揭傷
      害係由被告所為。
    綜上所述，告訴人乙○○及證人甲○○、丁○○○之指訴及上揭診斷證明書均尚
    未達於通常一般人不致有所懷疑之程度，揆諸首開法律規定，本院實不能即因此
    遽令被告負傷害罪責。此外，又查無其他積極之證據，足認被告確有公訴人所指
    之犯行，不能證明被告犯罪，依法應諭知無罪之判決。
據上論斷，應依刑事訴訟法第三百零一條第一項，判決如主文。
本案經檢察官王光傑到庭執行職務。
中      華      民      國      八十九      年      七    月    十三    日
          臺灣屏東地方法院刑事第一庭
                                          審判長法  官  潘  正  屏
                                                法  官  莊  鎮  遠
                                                法  官  王  以  齊
右正本證明與原本無異。
對於本判決如有不服應於收受送達後十日內向本院提出上訴書狀上訴於台灣高等法院
高雄分院並按他造當事人之人數附具繕本。
                                                書記官  林  天  化
中      華      民      國      八十九      年      七    月    十三    日


司法院資訊處製作；財團法人民間司法改革基金會備份。
